臺灣新竹地方法院刑事判決
110年度訴字第276號
公  訴  人  臺灣新竹地方檢察署檢察官
被      告  詹志傑




上列被告因詐欺案件，經檢察官提起公訴（109年度偵字第11600
號、110年度偵字第390號、第1128號），被告於本院準備程序中
就被訴事實均為有罪之陳述，經本院告知簡式審判程序意旨，並
聽取公訴人、被告之意見後，裁定改依簡式審判程序審理，判決
如下：
    主  文
詹志傑犯如附表二主文欄所示之罪，各處如附表二主文欄所示之
刑及沒收。應執行有期徒刑壹年柒月，如易科罰金，以新臺幣壹
仟元折算壹日。
    事 實 及 理 由
壹、詹志傑意圖為自己不法之所有，基於詐欺取財之犯意，於附
    表一所示時間，以附表一所示方式詐騙附表一所示之施媁珊
    、蕭博陽、張媖茜、張靜嫙、朱薏璇，致其等均陷於錯誤，
    分別匯款至附表一所示詹志傑所指定之帳戶內，得手後詹志
    傑再於附表一所示之時間提領所詐得款項。
貳、本件犯罪事實及所犯法條，業經檢察官於民國110年5月12日本院準備程序時當庭補充、變更，並無影響基本事實同一之情形，且經本院告知被告詹志傑，故自應以檢察官補正之內容作為本案審理之範圍。
參、認定犯罪事實所憑之證據：
一、被告於警詢、偵訊之自白與供述及本院訊問時之自白。
二、證人即告訴人或被害人之證述及書面證據：（項次對應附表
    編號）
（一）證人施媁珊（告訴人）警詢之證述（見新竹地檢109偵116
      00號卷第24、25頁）；
      及提出之手機轉帳往來明細、通訊軟體Messenger（對象
      「陳文敬」）對話紀錄翻拍照片共9張（見新北地檢109偵
      21282號影卷第16至20頁）；
　　　暨臺北市政府警察局內湖分局東湖派出所受理刑事案件報
      案三聯單、受理各類案件紀錄表、受理詐騙帳戶通報警示
      簡便格式表、內政部警政署反詐騙諮詢專線紀錄表各1份
      （見新北地檢109偵21282號影卷第14、15、21、22頁）。
（二）證人蕭博陽（告訴人）警詢之證述（見新北地檢109偵212
      82號影卷第28至30頁）；
      及提出之網路跨行轉出明細1紙及通訊軟體Messenger（對
      象「陳文敬」）、LINE（對象「阿文」）對話紀錄翻拍照
      片共12張（見新北地檢109偵21282號影卷第34、36至39頁
      ）；
      暨內政部警政署反詐騙諮詢專線紀錄表、臺中市政府警察
       局第二分局永興派出所受理詐騙帳戶通報警示簡便格式
      表、受理各類案件紀錄表、受理刑事案件報案三聯單各1
      份（見新北地檢109偵21282號影卷第31、32、40、41頁）
      。
（三）證人張媖茜（告訴人）警詢之證述（見新北地檢109偵212
      82號影卷第46至48頁）；
　　　及提出之通訊軟體Messenger（對象「陳文敬」）對話紀
      錄翻拍照片6張、轉出明細內容1紙（見新北地檢109偵212
      82號影卷第53至56頁）；
　　　暨內政部警政署反詐騙諮詢專線紀錄表、南投縣政府警察
      局竹山分局鹿谷分駐所受理詐騙帳戶通報警示簡便格式表
      、受理各類案件紀錄表各1份（見新北地檢109偵21282號
      影卷第49、51、59頁）。
（四）證人張靜嫙（告訴人）警詢之證述（見新北地檢109偵212
      82號影卷第64-1至67頁）；
      及提出之通訊軟體Messenger（對象「陳文敬」）對話紀
      錄翻拍照片7張、臺幣轉帳交易成功明細擷取畫面1紙、國
      泰世華銀行竹城分行帳戶存摺封面及內頁影本1份（見新
      北地檢109偵21282號影卷第75至84頁）；
      暨內政部警政署反詐騙諮詢專線紀錄表、新竹縣政府警察
      局竹北分局三民派出所受理各類案件紀錄表、受理刑事案
      件報案三聯單、受理詐騙帳戶通報警示簡便格式表各1份
      （見新北地檢109偵21282號影卷第68至72頁）。
（五）被害人朱薏璇之內政部警政署反詐騙諮詢專線紀錄表1份
      （見新竹地檢109他4012號卷第28頁）、本院於110年4月9
      日、同年5月11日與被害人朱薏璇通話之公務電話記錄表2
      紙（見本院卷第79、95頁）、中國信託商業銀行股份有限
      公司110年5月3日中信銀字第110224839110659號函暨其附
      件（見本院卷第87至93頁）。
三、證人即匯款帳戶申辦人之證述：
（一）證人林慧文偵查中之證述（見新竹地檢109偵11600號卷第
      26至28頁）。　　　　　
（二）證人林俐馨警詢時之證述及指認犯罪嫌疑人紀錄表1份（
      見新竹地檢109他4012號卷第16至19頁反面）。
四、匯款帳戶之交易明細暨提款影像照片：
（一）中國信託商業銀行109年4月9日中信銀字第1092248390766
      27號函及函附證人林慧文申辦帳號000-000000000000號帳
      戶於109年1月1日至3月30日間之存款交易明細及自動化交
      易LOG資料-財金交易1份（見新北地檢109偵21282號影卷
      第85至88、99頁）。
（二）證人林俐馨申辦之台北延壽郵局帳號000-00000000000000
      號帳戶於108年7月1日至109年2月18日間之交易明細1份（
      見新竹地檢109他4012號卷第25、26頁）。
（三）臺灣新北地方檢察署勘驗筆錄（勘驗標的：109年3月10日
      ATM監視錄影畫面）1份（見新北地檢109偵21282號影卷第
      101、102頁）。　
（四）被告詹志傑109年2月16日提款影像一覽表1紙（見新竹地
      檢109他4012號卷第21頁）。
肆、論罪：
    核被告所為，均係犯刑法第339條第1項詐欺取財罪，共5罪
    。被告所犯5罪間，犯意各別，行為互殊，應予以分論併罰
    。
伍、累犯：
    查被告前因偽造文書案件，經本院以108年度竹北簡字第28
    號判決處有期徒刑2月確定，並於108年12月16日執行完畢等
    情，有臺灣高等法院被告前案紀錄表1份在卷足參，是被告
    受徒刑之執行完畢，5年以內故意再犯本案有期徒刑以上之
    罪，為累犯，本院參照釋字第775號解釋意旨，衡酌加重其
    刑並無罪刑不相當之情形，應依刑法第47條第1項加重其刑
    。
陸、科刑：
    爰審酌被告時值青年，自陳曾在砂石場擔任操作員，實具有
    從事正當工作賺取所需之能力，且甫出監後仍不思以正途取
    得財物，利用網際網路在社群媒體向他人為不實交易訊息而
    詐取財物，不僅造成他人財產受有損害，亦嚴重危害市場交
    易秩序，破壞一般社會交易間信任關係，顯見法治觀念薄弱
    ，毫不知尊重他人財產權，行為理當非難，另衡酌各被害人
    所受損害、被告之犯罪情節，暨其犯後坦承犯行，及自陳國
    中肄業之智識程度，家庭生活及經濟狀況等一切情狀，分別
    量處如附表二主文欄所示之刑，並衡酌上情暨其犯罪情節、
    態樣、侵害法益類型、各行為時空密接之程度等一切情狀，
    定其應執行刑及諭知易科罰金之折算標準。
柒、沒收：
一、按犯罪所得，屬於犯罪行為人者，沒收之。但有特別規定者
    ，依其規定；前二項之沒收，於全部或一部不能沒收或不宜
    執行沒收時，追徵其價額；犯罪所得已實際合法發還被害人
    者，不予宣告沒收或追徵，刑法第38條之1第1項、第3項、
    第5項分別定有明文。
二、查被告就附表一各編號所示其詐得之款項，係其犯罪所得，
    自應予以宣告沒收，如全部或一部不能沒收或不宜執行沒收
    時，追徵其價額（詳如各該附表二編號主文欄所示）。
據上論斷，應依刑事訴訟法第273條之1第1項、第299條第1項前
段，判決如主文。
本案經檢察官陳亭宇提起公訴，檢察官陳中順到庭執行職務。
中    華    民    國    110    年     6    月    16   日
                  刑事第八庭   法  官  潘韋廷
以上正本證明與原本無異。
如不服本判決應於收受本判決後20日內向本院提出上訴書狀，上
訴書狀應敘述具體理由。上訴書狀未敘述上訴理由者，應於上訴
期間屆滿後20日內補提理由書狀於本院(均須按他造當事人之人
數附繕本 )「切勿逕送上級法院」。 
中　　華　　民　　國　　110 　年　　6 　　月　　16　　日
                               書記官  彭筠凱
附錄本案論罪科刑法條全文：
刑法第339條
意圖為自己或第三人不法之所有，以詐術使人將本人或第三人之
物交付者，處五年以下有期徒刑、拘役或科或併科五十萬元以下
罰金。
以前項方法得財產上不法之利益或使第三人得之者，亦同。
前二項之未遂犯罰之。

【附表一】
編 號 告訴人 詐騙方式 匯款時間（民國）、 金額（新臺幣） 指定匯款帳戶  提領時間、金額 1 施媁珊  詹志傑於109年3月10日20時15分許起，透過通訊軟體 Messenger以帳號名稱「陳文敬」與施媁珊聯繫，對施媁珊佯稱：可出售全新加強版之Switch遊戲機1台云云，致施媁珊信以為真陷於錯誤而轉帳匯款訂金6,000元至指定帳戶。 109年3月10日21時6分許，以網路銀行轉帳匯款6,000元 林慧文申辦之中國信託銀行帳號000-000000000000號帳戶 詹志傑於109年3月10日21時13分許，提領1萬9,600元（提領之金額包含匯入原因不詳之款項） 2 蕭博陽 詹志傑於109年3月10日20時許起，透過通訊軟體Messenger、LINE各以帳號名稱「陳文敬」 、「阿文」與蕭博陽聯繫，對蕭博陽佯稱：可出售Switch遊戲機云云，致蕭博陽信以為真陷於錯誤而轉帳匯款至指定帳戶。 109年3月10日20時54分許，以網路銀行轉帳匯款1萬2,060元 同上  3 張媖茜 詹志傑於109年3月10日17時31分許起，透過通訊軟體 Messenger以帳號名稱「陳文敬」聯繫張媖茜，對張媖茜佯稱：可以2,600元出售Switch遊戲片2片且含運費云云，致張媖茜信以為真陷於錯誤而轉帳匯款至指定帳戶。 109年3月10日18時3分許，以網路銀行轉帳匯款2,600元 同上 詹志傑於109年3月10日18時18分許，提領2,600元 4 張靜嫙 詹志傑於109年3月10日3時31分許，透過通訊軟體Messenger以帳號名稱「陳文敬」聯繫張靜嫙，對張靜嫙佯稱：可以合計6,500元出售Switch遊戲片3片及健身環云云，致張靜嫙信以為真陷於錯誤而轉帳匯款至指定帳戶。 109年3月10日9時33分許，以網路銀行轉帳匯款6,500元 同上 詹志傑於109年3月10日9時36分許，提領9,500元（提領之金額包含匯入原因不詳之款項） 5 朱薏璇 （未提 告） 詹志傑於109年2月16日某時許，透過社群網站臉書（Facebook）與朱薏璇聯繫，對朱薏璇佯稱：可以1萬1,000元出售任天堂電視遊樂器云云，致朱薏璇信以為真陷於錯誤而轉帳匯款至指定帳戶。 109年2月16日15時33分許，以網路銀行轉帳匯款1萬1,000元 林俐馨申辦之台北延壽郵局帳號000-00000000000000號帳戶 詹志傑於109年2月16日16時5分許、16時45分許 ，各提領1 萬元 、3,500 元（提 領之金額包含匯入原因不詳之款項） 
【附表二】
編號 對應犯罪事實 主文  1 附表一編號1 詹志傑犯詐欺取財罪，累犯，處有期徒刑伍月，如易科罰金，以新臺幣壹仟元折算壹日。 未扣案之犯罪所得新臺幣陸仟元沒收，於全部或一部不能沒收或不宜執行沒收時，追徵其價額。 2 附表一編號2 詹志傑犯詐欺取財罪，累犯，處有期徒刑伍月，如易科罰金，以新臺幣壹仟元折算壹日。 未扣案之犯罪所得新臺幣壹萬貳仟零陸拾元沒收，於全部或一部不能沒收或不宜執行沒收時，追徵其價額。 3 附表一編號3 詹志傑犯詐欺取財罪，累犯，處有期徒刑伍月，如易科罰金，以新臺幣壹仟元折算壹日。 未扣案之犯罪所得新臺幣貳仟陸佰元沒收，於全部或一部不能沒收或不宜執行沒收時，追徵其價額。 4 附表一編號4 詹志傑犯詐欺取財罪，累犯，處有期徒刑伍月，如易科罰金，以新臺幣壹仟元折算壹日。 未扣案之犯罪所得新臺幣陸仟伍佰元沒收，於全部或一部不能沒收或不宜執行沒收時，追徵其價額。 5 附表一編號5 詹志傑犯詐欺取財罪，累犯，處有期徒刑伍月，如易科罰金，以新臺幣壹仟元折算壹日。 未扣案之犯罪所得新臺幣壹萬壹仟元沒收，於全部或一部不能沒收或不宜執行沒收時，追徵其價額。